臺灣臺北地方法院民事簡易判決
109年度北簡字第21497號
原      告  台新國際商業銀行股份有限公司

法定代理人  尚瑞強  


訴訟代理人  江承隆  
被      告  林陳美菊（即陳錦文之繼承人）

            侯陳美蓮（即陳錦文之繼承人）

            陳秀珍（即陳錦文之繼承人）

兼上三人
訴訟代理人  陳義雄（即陳錦文之繼承人）

上列當事人間給付簽帳卡消費款等事件，經臺灣桃園地方法院移
送前來，本院於民國110年1月14日言詞辯論終結，判決如下：
    主      文
原告之訴駁回。
訴訟費用新臺幣貳仟柒佰陸拾元由原告負擔。 
    事實及理由
一、依卷附信用卡會員約定條款第26條、個人消費性信用貸款約
    定書第15條在卷可憑，本院自有管轄權。按訴狀送達後，原
    告不得將原訴變更或追加他訴，但請求之擴張或減縮應受判
    決事項之聲明者，不在此限，民事訴訟法第255條第1項但書
    第3款定有明文。本件原告起訴時原聲明：「㈠被告林陳美菊
    、侯陳美蓮、陳秀珍、陳義雄應連帶給付原告新臺幣（下同
    ）237,333元，及其中51,937元自民國108年12月30日起至清
    償日止，按年息15%計算之利息；㈡被告應連帶給付原告20,3
    12元，及自89年3月10日起至清償日止，按年息13.25%計算
    之利息。」，嗣變更為：「㈠被告應連帶給付原告52,976元
    ，及其中31,590元自90年2月29日起至104年8月31日止，按
    年息20%計算之利息，暨自104年9月1日起至清償日止，按年
    息15%計算之利息；㈡被告應連帶給付原告20,312元，及自89
    年2月11日起至清償日止，按年息13.25%計算之利息，暨自8
    9年3月12日起至清償日止，逾期在6個月以內者，按上開利
    率10%，逾期超過6個月者，按上開利率20%計算之違約金。
    」，核與上開規定相符，應予准許，合先敘明。
二、原告主張：訴外人即被繼承人陳錦文於88年7月3日向原告請
    領信用卡（卡號：0000000000000000）使用；另於88年11月
    10日向原告貸款150,000元，詎陳錦文均未依約清償，嗣於9
    7年12月25日死亡，被告為其法定繼承人，且未向法院聲請
    拋棄繼承，為此依契約、繼承法律關係提起本訴等語。並聲
    明：如上開變更後聲明所載。
三、被告則以：渠等並未與陳錦文同財共居，對於其積欠之債務
    並不清楚；又陳錦文並無遺留任何財產，原告請求被告於繼
    承陳錦文之遺產範圍內連帶負清償責任，顯不合理；另原告
    前揭請求權已罹於時效等語，資為答辯。
四、本院之判斷：
　㈠經查，本件原告主張之事實，業據其提出信用卡申請書及其
    會員約定條款、個人消費性信用貸款約定書、信用卡帳務查
    詢、信用卡帳單、催收帳卡查詢、帳戶還款明細查詢、起訴
    本金利息簡易計算表、繼承系統表、除戶謄本、臺灣桃園地
    方法院家事法庭函等件為證，且為被告所不爭執，堪信為真
    實。
  ㈡惟按請求權，因十五年間不行使而消滅，但法律所定期間較
    短者，依其規定；利息、紅利、租金贍養費、退職金及其他
    一年或不及一年之定期給付債權，其各期給付請求權，因五
    年間不行使而消滅；消滅時效，自請求權可行使時起算；主
    權利因時效消滅者，其效力及於從權利，民法第125條、第1
    26條、第128條前段、第146條前段分別定有明文。而時效完
    成後，債務人得拒絕給付，民法第144條第1項亦有明文。查
    信用卡消費款部分，陳錦文最後繳款日為90年2月20日以支
    票付款，未繳帳款52,976元之繳款截止日為90年3月12日，
    原告信用卡消費款請求權至遲應自上開繳款截止日之翌日即
    90年3月13日起算時效期間，迄至105年3月13日，已逾15年
    消滅時效。就貸款部分，依帳戶還款明細顯示89年2月10日
    起加計違約金，原告最遲於貸款期限末日93年11月10日之翌
    日得行使請求權，迄至108年11月10日，已逾15年消滅時效
    ，原告於109年6月9日始向臺灣桃園地方法院聲請支付命令
    ，則被告以原告之信用卡消費款及貸款本金債權已罹於消滅
    時效提出抗辯，並拒絕給付，為有理由。另就信用卡消費款
    及貸款債權之利息請求權，依民法第146條規定，亦應與其
    本金請求權同時罹於時效而消滅，併予敘明。
五、綜上，原告依契約、繼承法律關係，請求被告連帶給付如上
    開變更後聲明所示，均無理由，應予駁回。
六、本件事證已臻明確，兩造其餘主張、陳述及所提證據，核與
    判決結果不生影響，爰不另論述，併此敘明。
七、訴訟費用負擔之依據：民事訴訟法第78條。依職權確定訴訟
    費用額為2,760元（第一審裁判費），由原告負擔。
中　　華　　民　　國　　110 　年　　1 　　月　　19　　日
                  臺北簡易庭  法  官　張瓊華
以上正本係照原本作成。
如不服本判決，應於判決送達後20日內向本庭（臺北市○○區○○○
路0段000巷0號）提出上訴狀。如委任律師提起上訴者，應一併
繳納上訴審裁判費。
中　　華　　民　　國　　110 　年　　1 　　月　　19　　日
                              書記官  賴敏慧